# 划拨地

提问人：大葱拌牛肉 时间：2016-11-03 21:30:38
土地储备中心的储备用地可以直接划拨给城投企业吗？如果不能划拨的话，一般划拨给城投企业的土地的性质是什么？

回答人：chenyiwei
《财政部 发展改革委 人民银行 银监会关于制止地方政府违法违规融资行为的通知》（财预[2012]463号）：
三、加强对融资平台公司注资行为管理 　　地方政府对融资平台公司注资必须合法合规，不得将政府办公楼、学校、医院、公园等公益性资产作为资本注入融资平台公司。严格执行《土地管理法》等有关规定，地方政府将土地注入融资平台公司必须经过法定的出让或划拨程序。以出让方式注入土地的，融资平台公司必须及时足额缴纳土地出让收入并取得国有土地使用证；以划拨方式注入土地的，必须经过有关部门依法批准并严格用于指定用途。融资平台公司经依法批准利用原有划拨土地进行经营性开发建设或转让原划拨土地使用权的，应当按照规定补缴土地价款。地方各级政府不得将储备土地作为资产注入融资平台公司，不得承诺将储备土地预期出让收入作为融资平台公司偿债资金来源。

提问人：心海拂清风 时间：2019-05-29 23:29:56
请教陈老师，某国企取得划拨地并拿到了土地证，计划用于机场扩建，然后对该划拨地附近居民拆迁补偿款为1.5亿元，账务处理是否计入无形资产1.5亿元-土地使用权可否？按照多少年摊销恰当？或者有同事认为按照讲解名义金额 1 元入账处理计入营业外收入处理，谢谢。

回答人：chenyiwei
建议将划拨地上拆迁补偿费计入“在建工程——待摊投资”，到机场扩建工程竣工后分摊计入在该划拨地上建造的房屋建筑物、构筑物成本中，作为这些固定资产成本的组成部分计提折旧。

提问人：心海拂清风 时间：2019-05-30 12:47:49
但是如果该在建工程目前已经停止建设 5 年多了，后续无明确规划，估计不计划不建设了，这块如何处理比较好，我理解计入长期待摊费用比较好吧？谢谢。

回答人：chenyiwei
可以继续放在在建工程中（如没有实质开工则作为长期待摊费用），同时谨慎计提减值。